【裁判字號】    99,易,3101
【裁判日期】    991214
【裁判案由】    賭博
【裁判全文】
臺灣板橋地方法院刑事判決              99年度易字第3101號
公  訴  人  臺灣板橋地方法院檢察署檢察官
被      告  蔣楊粉
            謝承志
上列被告因賭博案件，經檢察官提起公訴（99年度偵字第22451
號），因被告於本院準備程序中就被訴事實為有罪之陳述，本院
告知被告簡式審判程序之旨，並聽取當事人之意見後，由本院裁
定改依簡式審判程序進行，判決如下：
    主  文
蔣楊粉、謝承志共同意圖營利，聚眾賭博，各處有期徒刑肆月，
如易科罰金，均以新臺幣壹仟元折算壹日。扣案如附表所示之物
均沒收。
    事  實
一、蔣楊粉與謝承志共同基於意圖營利供給賭博場所及聚眾賭博
    ，並與下注賭客對賭之犯意聯絡，自民國99年5 月中旬某日
    起，由蔣楊粉提供其兄楊再傳所承租位於臺北縣中和市○○
    路22之2 號之房屋，作為公眾得出入之賭博場所，供不特定
    之賭客前往該處下注簽賭，以香港六合彩每週二、四、六所
    開號碼為賭博標的，供不特定多數人進行賭博或與不特定多
    數人對賭，並由謝承志負責收取簽單計算簽注金額，而經營
    賭博簽賭站。其賭博方式為：以當期香港六合彩所開號碼為
    核對獎號，賭客由號碼1 至49當中選出欲自行組合者，簽賭
    方式則分為「二星」及「三星」不等，所謂「二星」即所選
    號碼對中香港六合彩開出之2 個獎號，「三星」則以此類推
    ，約定賭客欲繳付之賭金為其選定號碼之排列組合組數，「
    二星」為每注金額新臺幣（下同）70元、「三星」則為每注
    65元，如簽注中「二星」得彩金5,700 元，簽注中「三星」
    可獲得57,000元，如未簽中，所下注金額即歸蔣楊粉、謝承
    志所有。嗣於99年8 月12日晚上11時40分許，為警持本院核
    發之搜索票在上開租屋處查獲，並扣得如附表所示之物，始
    查悉上情。
二、案經臺北縣政府警察局中和第一分局報告臺灣板橋地方法院
    檢察署檢察官偵查起訴。
    理  由
一、本案被告蔣楊粉、謝承志所犯並非死刑、無期徒刑、最輕本
    刑為3 年以上有徒刑之罪或高等法院管轄第一審案件，而其
    於準備程序進行中，被告先就被訴事實為有罪之陳述，經法
    官告知簡式審判程序之旨，並聽取公訴人及被告之意見後，
    本院認適宜改依簡式審判程序進行，爰依刑事訴訟法第273
    條之1 第1 項、第284 條之1 之規定，由本院裁定進行簡式
    審判程序，合先敘明。
二、上揭事實，業據被告蔣楊粉、謝承志於本院審理時均坦承不
    諱，核與證人林麗美、胡美雲於警詢及偵查中證述情節大致
    相符，並有如附表所示之物扣案可資佐證，足認被告2 人自
    白核與事實相符，自可採為認定事實之依據，本件事證明確
    ，被告2 人上開犯行，堪予認定。
三、按刑法第268 條規定之「供給賭博場所」，係指提供特定處
    所供人從事賭博行為而言，只要有一定之場所供人賭博財物
    即可，非謂須有可供人前往之一定空間場地始足當之，電話
    、傳真、網路均可為傳達賭博之訊息，例如營利意圖而提供
    網址供人賭博財物者，亦屬提供賭博場所之一種，而以傳真
    或電話簽注號碼賭博財物，與親自到場簽注賭博財物，僅係
    行為方式不同，並不影響其犯罪行為之認定（最高法院94年
    度臺非字第265 號判決意旨參照）。是核被告蔣楊粉、謝承
    志所為，均係犯刑法第266 條第1 項前段之在公眾得出入之
    場所賭博財物罪、同法第268 條前段意圖營利供給賭博場所
    罪及同條後段意圖營利聚眾賭博罪；被告2 人就上開犯行，
    均有犯意聯絡及行為分擔，應論以共同正犯。又被告2 人自
    99年5 月中旬某日起至99年8 月12日為警查獲止之多次普通
    賭博、聚眾賭博及提供賭博場所之犯行，係基於同一營利意
    圖，本質上乃具有反覆、延續性行為之特徵，於刑法評價上
    ，應認係集合多數犯罪行為而成立之獨立犯罪型態之「集合
    犯」，為包括一罪，應僅分別成立一罪。被告2 人所犯上開
    3 罪間，均係基於一個賭博犯意之決定，達成其同一犯罪之
    各個舉動，應屬法律概念之一行為，其一行為觸犯上開3 罪
    名，為想像競合犯，均應依刑法第55條規定，從一情節較重
    之意圖營利聚眾賭博罪處斷。爰審酌被告蔣楊粉、謝承志共
    同經營六合彩賭博，助長投機風氣，有害社會金融秩序且破
    壞社會善良風俗，兼衡其2 人犯罪之動機、目的、經營期間
    、犯罪所得及犯罪後於本院審理時尚知坦承犯行之態度等一
    切情狀，各量處如主文所示之刑，並均諭知易科罰金之折算
    標準，以資懲儆。至扣案如附表所示之物，均屬被告蔣楊粉
    所有，供本件賭博犯行所用之物，業據被告2 人於本院審理
    時陳明在卷，並基於共犯連帶沒收原則，爰均依刑法第38條
    第1 項第2 款之規定宣告沒收。
據上論斷，應依刑事訴訟法第273 條之1 第1 項、第299 條第1
項前段，刑法第28條、第266 條第1 項前段、第268 條、第55條
、第41條第1 項前段、第38條第1 項第2 款，刑法施行法第1 條
之1 ，判決如主文。
本案經檢察官張慶林到庭執行職務。
中    華    民    國    99    年    12    月    14    日
                  刑事第十一庭  法  官  錢衍蓁
上列正本證明與原本無異。
如不服本判決，應於判決送達後10日內敘明上訴理由，向本院提
出上訴狀 (應附繕本) ，上訴於臺灣高等法院。其未敘述上訴理
由者，應於上訴期間屆滿後20日內向本院補提理由書「切勿逕送
上級法院」。
                                書記官  劉靜慧
中    華    民    國    99    年    12    月    15    日
附錄本案所犯法條全文：
中華民國刑法第266條
（普通賭博罪與沒收物）
在公共場所或公眾得出入之場所賭博財物者，處1 千元以下罰金
。但以供人暫時娛樂之物為賭者，不在此限。
當場賭博之器具與在賭檯或兌換籌碼處之財物，不問屬於犯人與
否，沒收之。
中華民國刑法第268條
（圖利供給賭場或聚眾賭博罪）
意圖營利，供給賭博場所或聚眾賭博者，處3 年以下有期徒刑，
得併科3 千元以下罰金。
附表：
     ┌──┬─────────┬────┐
     │編號│   扣押物品名稱   │單位數量│
     ├──┼─────────┼────┤
     │ 1  │六合彩簽賭單      │ 138張  │
     ├──┼─────────┼────┤
     │ 2  │六合彩帳單        │   7張  │
     ├──┼─────────┼────┤
     │ 3  │六合彩帳冊        │   1本  │
     ├──┼─────────┼────┤
     │ 4  │六合彩對帳單      │   1張  │
     ├──┼─────────┼────┤
     │ 5  │傳真機            │   5台  │
     ├──┼─────────┼────┤
     │ 6  │計算機            │   3台  │
     └──┴─────────┴────┘

司法院資訊處製作；財團法人民間司法改革基金會備份。
